Pièces isolées, collections et papiers d'érudits. Tome 6.
Archives nationales
- Pièces diverses entrées en 1961., AB/XIX/3472
  - Lettres a. s. de Louvois à Michel Amelot, ambassadeur à Venise (Italie), au sujet de l'achat d'objets et de matériaux pour le château de Versailles (Yvelines). 10 pièces., 31 octobre 1683-27 septembre 1684; AB/XIX/3472; Dossier 9
    Pièce jointe: protestation adressée au roi de France [Louis XIV] par la République de Venise contre Amelot, qui s'abstient d'assister aux cérémonies officielles, et contre les membres de sa maison. S. d.
  - Circulaire de l'Organisation armée secrète (OAS) pour la collecte de fonds (photocopie)., Septembre 1961; AB/XIX/3472; Dossier 10
    Entrée n° 1713: don de Mme Gille (31 octobre 1961).
  - Documents concernant notamment des intellectuels du XIXe s., dont Jean-Baptiste Gail, Louis-Nicolas Rapetti et Jules Michelet., 1794-1888; AB/XIX/3472; Dossier 11
    Entrée n° 1715: achat chez Desgrange (30 octobre 1961).
    - Devises lors de l'illumination pour la naissance d'un des 2 fils de la comtesse d'Artois [Marie-Thérèse de Savoie]. S. d.
    - Rapport a. s. du baron Georges-Michel de Vietinghoff, lieutenant général au service de la France, à Bouchotte, ministre de la Guerre: projet de défense des frontières de Landau (Allemagne) à Huningue (Haut-Rhin). Forges-les-Eaux, 17 nivôse an II (6 janvier 1794).
    - Lettre s. de Dambray, chancelier de France, à un duc nommé chevalier des ordres du roi. 30 septembre 1820.
    - Lettre a. s. du baron de la Bouillerie, intendant général de la maison du roi. 23 octobre 1825.
    - Lettre s. du baron de la Bouillerie à M. de Caldavène, auteur du Recueil des médailles grecques inédites, pour retenir 10 exemplaires de la part du roi. 25 juillet 1828.
    - Lettre s. du comte de Polignac, maréchal de camp, gouverneur du château de Fontainebleau (Seine-et-Marne), au baron de la Bouillerie. 18 janvier 1830.
    - Lettres adressées à Jean-Baptiste Gail (1755-1829), professeur de littérature grecque au Collège de France, conservateur des manuscrits grecs et latins de la Bibliothèque royale, par divers savants: BANN (?) (Giessen, 9 juin 1830); BAST (Paris, 22 juillet 1809); BREDOW (G. G.) (Francfort, 25 fevrier 1811); DOBRÉE, 3 pièces (Cambridge, 1817-1823); DONDORFF, 2 pièces (1828); EICHSTADT (Iéna, 25 janvier 1803); FROMMELIUS, 2 pièces (1824); FROTSCHER (Ch. H) (Leipzig, mars 1822); FUSS (Nicolas) (Saint-Pétersbourg, 12 fevr. 1818); HARLES (Chr.) (1800); KONDOS (Polyzoïs) (Bucarest, 15 juin 1819); LINDSAY (Londres, 8 juillet 1828); MALTBY (Edw.), 4 pièces (Londres, 1817-1825); MYNAS (C.), 2 pièces (s. d.); SCHUCH (Chr. Théoph.), 2 pièces (s. d.); SCHUTZ (Chr. God.), 2 pièces (1810 et 1818); SCHUTZ fils (Halle, 20 mai 1818); SILLIG (Charles-Jules) (Dresde, 27 fevrier 1826); STEMKOWSKI, 5 pièces (Odessa, 1826-1828); STRIESTRZENCEWICZ (Stanislas), archevêque de Saint-Pétersbourg (Russie), 2 pièces (26 juin 1824); THOMSON (Henry), révérend, 2 pièces (1827); VALPY (docteur), 11 pièces (Londres, 1815, 1828 et s. d.); VILLERS, secrétaire de l'Académie de Gottingen (1812); WEISKE (Benj.) (Saxe, 1801); divers non signés, 3 pièces.
    - Lettre de Louis Lacave, maire d'Orléans (Loiret), à Pierre-Sylvain Duont, ministre des Travaux publics: invitation au bal pour l'inauguration du chemin de fer de Tours. 16 mars 1846.
    - Lettres adressées à Louis-Nicolas Rapetti, juriste, professeur suppléant au Collège de France, secrétaire de la commission de publication de la Correspondance de Napoléon Ier, par: BAVOUX (Évariste), conseiller d'État, 2 pièces (s. d.); BOINVILLIERS (Édouard) (21 janvier 1866); CHAMONIN (lieutenant-colonel) (30 juillet 1892); CRÉTINEAU-JOLY, 8 pièces (1862-1875); ESQUIROL (Alphonse) (s. d.); PÉTETIN (A), 3 pièces (1860); RIBBES (Charles de), 2 pièces (1868); signature illisible (s. d.).
    - Lettres adressées à David, conseiller d'État et à Mme David par: MACKAU (amiral de) (23 septembre 1829); MOHL, orientaliste, 2 pièces (4 janv. 1842 et s. d.); POUJOULAT, 5 pièces (1864-1865).
    - Lettres de Jules Michelet à: ASSELINE; au libraire JACCOTET; Lucas de MONTIGNY; M. de ROOSMALEN; ROYER-COLLARD. 26 pièces. 1836-1839 et s. d.
    - Lettres d'Athénaïs Mialaret, seconde épouse de Jules Michelet. 49 pièces. 1866-1888 et s. d.
    - Gravures, coupures de presse, faire-part mortuaire. S. d.
    - Lettres de la duchesse de Massa. S. d
- Papiers de Charles Joseph Edmond de Bois-le-Comte., XVIIIe-XIXe siècles; AB/XIX/3473-AB/XIX/3488
  Entrée n° 1674: don du comte de Vorges (29 mars 1961).
  Charles-Joseph-Edmond, comte de Bois-le-Comte (1796-1863), entra en 1814 dans la diplomatie. Il fut successivement secrétaire d'ambassade et chargé d'affaires à Vienne (Autriche), à Saint-Pétersbourg (Russie) et Madrid (Espagne), et envoyé en mission en Angleterre et en Italie. Premier directeur aux Affaires étrangères en 1829, il se retira à la Révolution de Juillet. Il fut rappelé en 1833, reçut une mission spéciale en Turquie et en Espagne, devint ministre au Portugal puis en Hollande et fut créé pair de France en 1845. Il était ambassadeur en Suisse depuis 1846, lorsqu'à la Révolution de février 1848 il donna sa démission. Retiré des affaires publiques, il entreprit d'écrire une Histoire des traditions politiques de la France. Il fut promu grand officier de la Légion d'honneur en 1841.
  Manuscrits et notes d'histoire diplomatique.
  - Histoire des traditions politiques de la France de Louis XI à 1830., AB/XIX/3473-AB/XIX/3476
  - Politique extérieure de la France pendant les dernières années de la Révolution., AB/XIX/3477-AB/XIX/3483
  - Congrès de Vérone (1822, Italie) et d'Aix-la-Chapelle (1818 ?, Allemagne)., AB/XIX/3484
  - Congrès de Troppau (1820, auj. Opava en République tchèque) et de Laybach (1821, auj. Ljubljana, Slovénie); relations politiques et commerciales de la France avec différents pays jusqu'à 1830., AB/XIX/3485
  - Colonies européennes., AB/XIX/3487
  - Papiers divers., AB/XIX/3488
- Pièces diverses entrées en 1961 et 1962., AB/XIX/3489
  - Documents concernant le journaliste Arthur Ranc., 1870-1913; AB/XIX/3489; Dossier 1
    Entrée n° 1716: don de Desgrange (30 octobre 1961).
    Lettre, coupures de journaux, articles avec dessins le représentant.
  - Documents concernant Jacques de Germigny, ambassadeur d'Henri III au Levant [Empire Ottoman]., XVIe-XXe siècles; AB/XIX/3489; Dossier 2
    Entrée n° 1717: don de Jean Canat de Chizy (30 octobre 1961).
    1-33. Lettres de Jacques de Germigny à sa femme, née Anne Bombelle. 1 registre.
    34. Notes pour la biographie de Jacques de Germigny.
    35. Éloge (en vers) de Jacques de Germigny par l'avocat Balay, sujet de prix proposé par la Société des vrais amis de Châlon-sur-Saône (Saône-et-Loire). 1789.
    36. Éloge de Jacques de Germigny par Mauclerc, élève en chirurgie à Bicêtre. 1789.
    37. Copies et notes de Marcel Canat.
    38. Relation des ambassadeurs envoyés par le grand seigneur empereur des Turcs, vers le Roi Henri III (extrait des « Archives curieuses de l'Histoire de France », t. X, p.175).
  - « Considérations sur divers problèmes militaires et politiques »: Athénée militaire, tir à la cible, guide de l'instructeur, etc., XIXe siècle; AB/XIX/3489; Dossier 3; 1 registre relié carton, dos cuir.
    Entrée n° 1720: don de M. Bautier (13 novembre 1961).
  - Mémoire signé de Vauban, sur les fortifications de Furnes (Belgique, en néerlandais: Veurne)., 13 mai 1693; AB/XIX/3489; Dossier 4; 1 cahier, 13 pages
    Entrée n° 1722: achat à Charavay (10 novembre 1961).
  - Documents concernant notamment: la section révolutionnaire du Panthéon-Français (Paris); François de Neufchâteau; des hommes politiques des Vosges du XIXe siècle; la reine Marie-Amélie., 1790-1862; AB/XIX/3489; Dossier 5
    Entrées n° 1723 et 1724: achats en vente publique (20 et 21 novembre 1961).
    Extraits des délibérations de la section du Panthéon-Français (Paris) concernant les receveurs de rentes Jean-Jacques Dubu et Marie-Louise Masquelier: apposition de scellés suivant la lettre du procureur général syndic du département de Paris, qui ordonne de le faire chez les étrangers, banquiers et personnes soupçonnées de négocier avec l'étranger ou de faire le commerce de l'argent. 3 pièces. 7 septembre 1793-3 nivôse an IV (24 déc. 1795).
    Lettres de François de Neufchâteau à: Bottin, secrétaire particulier du général Lecourbe, 3 pièces (6 prairial, 5 floréal an V, 22 nivose an IX [26 mai 1802, 24 avril 1797 et 12 janvier 1801]); Dieudonné, préfet du département du Nord, 10 pièces (12 frimaire an X-7 thermidor XIII [3 décembre 1801-26 juillet 1805]); Gauthier-Biauzat, juge au tribunal d'appel de Paris (17 pluviôse an XII [7 février 1804]).
    Lettres, pour la plupart d'hommes politiques du département des Vosges:
    ARGENTEUIL (Mme d'), abbesse du chapitre d'Épinal. S. d. [XVIIIe s.].
    AYMÉ, député des Vosges, au ministre de la Guerre. 26 mars 1861.
    BABAUD-LARIVIÈRE (Léonide), député de la Charente. S. d.
    BARTHÉLEMY (marquis de), au directeur du journal L'Union. 26 juillet 1862.
    BEXON, avocat. 21 janvier 1814.
    BLAIZE (Ange), 6 pièces. S. d.
    BOURCIER de VILLERS (Charles de), député des Vosges, 2 pièces. 1852-1855.
    BRESSON, conseiller à la Cour de Cassation. 1836 et 1844.
    BRIGNEL ( ?) secrétaire de la Société d'émulation des Vosges, à Albert Montemont. 10 janvier 1844.
    CARRIÈRE (Désiré), à Lamartine. 12 mars 1848.
    CHAPTAL (comte), ministre de l'Intérieur, au préfet des Vosges, 2 pièces. 28 floréal an XI (18 mai 1803).
    COSTÉ (François), député des Vosges. 14 avril 1844.
    DELATTRE (François-Pascal), député, préfet des Vosges à Fourcroy, Rœderer et Fontanes, 3 pièces. 1802-1809.
    DEMANGEON, à Albert Montemont. 1842 et 1845.
    DIDELOT (Claude-Nicolas) député et procureur général à Bourges (Cher), à la Reine [Marie-Amélie]. 2 décembre 1844.
    DIEUDONNÉ (Christophe), préfet des Vosges, à Benoît, juge à Saint-Dié (Vosges) (22 vendémiaire et 29 frimaire an IX [14 oct. et 20 déc. 1800]).
    DOCTEUR, imprimeur à Raon-l'Étape (Vosges), à la Reine [Marie-Amélie]. 12 mars 1847.
    DOUBLAT (Christophe), député des Vosges. 31 juillet 1817.
    DUBOIS (Dieudonné), conseiller d'État, à Pourcroy et Benoît, 2 pièces. 1800 et 1803.
    DUFOUR (Théophile), député de l'Aisne, à Mme Séguier. 18 mai 1858.
    FEBVREL (Melchior), député des Vosges. S. d.
    FOREL (Pierre-Louis-Joseph-Carlos), député des Vosges. 22 février 1852.
    GRANGIER de la MARINIÈRE (Louis-René-Antoine), député de la Nièvre en 1848. S. d.
    HAXO (François), député des Vosges. 2 février 1809.
    HUOT de GONCOURT (?), député, 5 pièces. S. d.
    JACQUEMIN, à la Reine [Marie-Amélie]. 2 septembre 1844.
    JACQUEMINOT (Jean Ignace), comte de Ham, sénateur, à Dieudonné. 14 décembre 1803.
    LA BERGERIE (baronne de), à la Reine [Marie-Amélie]. 17 octobre 1846.
    LEFAUCHEUX (J.-B. Antoine FAUCHEUX dit), député des Vosges. 27 novembre 1811.
    LEPAIGE, député des Vosges. 2 avril 1798.
    LESERGENT, à Albert Montemont. 8 mars 1828.
    MARCHAL. 7 juin 1829.
    MESSIER. 21 avril 1790.
    MONICAULT (de), préfet des Vosges, au secrétaire des commandements de la Reine [Marie-Amélie]. 5 mai 1836. P. j.: lettre de Mme de Martimprey, 11 avril 1836.
    MONTEMONT (Albert), trésorier de la Société philotechnique. 1834-1849.
    PARISET (Étienne), 2 pièces. 1819 et 1847.
    PARISOT, secrétaire perpetuel de la Société d'émulation des Vosges, au chevalier Bottin, 3 pièces. 1822-1823.
    PELLE ( ?), poète. 17 mars 1828.
    PERRIN (J.-B.), député des Vosges. 15 juin 1837.
    POULLAIN de GRANDPREY (Joseph Clément), député. 5 pièces. 1798.
    RAPIN (P. L). 14 avril 1851.
    RAVINEL (de), député des Vosges. 8 fevrier 1850.
    RÉGNIER, 2 pièces. 1846.
    RICHARD d'ABONCOURT (Nicolas François Joseph), député des Vosges. 10 juin 1799.
    RICHARD, conservateur de la Bibliothèque de Remiremont, 2 lettres à Albert Montemont, et prospectus. 1832-1847.
    ROQUETTE-BUISSON (Anne Antoine de), député de Haute-Garonne. 19 sept. 1861.
    ROUSSEL d'HURBAL (général Nicolas François). 1er févr. 1814.
    ROUX-CARBONNEL (Louis Michel), député du Gard. 30 avril 1850.
    SOUHAIT (Julien Joseph), député des Vosges, 2 pièces. 1804 et 1806.
    THIÉBAUT (Dieudonné), proviseur au lycée de Versailles (Yvelines). 6 août 1807.
    TILLANCOURT (Edmond de), député de l'Aisne. S. d.
    TOUSSAINT (D.) curé du Puid (Vosges). 14 janvier 1791.
    VIOMÉNIL (maréchal Charles du Houx de). 14 mars 1818.
    WINTER-SCHONVALD ( ?) (F.). 5 juin 1841. P. j.: 2 lettres du capitaine Fabrizi (1841-1842).
    Lettres non signées ou à signature illisible. 3 pièces. 1854 et s. d.
  - Papiers de Charles Auguste Pinguet, dit Badinguet (1826-1892)., 1884-1892; AB/XIX/3489; Dossier 6
    Entrées n° 1724 et 1767: achat en vente publique (21 novembre 1961) et don du Père O'Reilly (15 mai 1962).
    L'ascendant du Père O'Reilly était en Nouvelle-Calédonie et avait recueilli les papiers de Pinguet. Ce récit peut être l'œuvre d'un mythomane, incendiaire et bagnard, qui a joué sur des coïncidences: profession de plâtrier, nom à consonnance voisine... Voir à ce sujet, Louis Hastier, Vieilles histoires, étranges énigmes, Tome VI, p. 225-294. 1962.
    - Récit de l'évasion du prince Louis-Napoléon Bonaparte [futur Napoléon III] du fort de Ham (Somme), où Pinguet faisait des travaux de maçonnerie, de sa visite à l'Empereur aux Tuileries, le 25 décembre 1857, de ses querelles avec divers habitants de Ham après la chute de l'Empire, et de l'incendie de sa maison le 24 juin 1878. [À la suite, Pinguet comparut en cours d'Assises à Amiens le 25 octobre 1878 et fut condamné comme incendiaire à la déportation en Nouvelle-Calédonie]. 1 carnet relié, dos cuir. 149 p.
    - Copies du récit. 2 cahiers.
    - Notes diverses et correspondance avec sa famille restée à Ham (Somme). 23 pièces. 1884-1891.
    - Autorisation du directeur de l'administration pénitentiaire de Nouméa (Nouvelle-Calédonie) de se rendre aux Nouvelles-Hébrides (auj. Vanuatu). 7 janvier 1889.
    - Lettre de Pinguet au gouverneur de la Nouvelle-Calédonie. 19 février 1889.
    - Acte de décès (copie) et papiers divers. 29 août 1892 et s. d.
    - Extrait d'une lettre du P. Beaulieu, missionnaire à Maré (Nouvelle-Calédonie), convaincu de l'identité de Badinguet. S. d.
    - Autobiographie et récit de Pinguet, note et fragments de comptes. 2 carnets et 2 p.
- Pièces diverses entrées en 1961 et 1962., AB/XIX/3490
  - Bail à rente par Pierre Petitjean à Gaspar Dupont de 5 verges et demie de terres sises à Rogivaux (Belgique)., 9 fructidor VI (26 août 1798); AB/XIX/3490; Dossier 1
    Entrée n° 1725: don de Mme de Bettere-Courard (9 décembre 1961).
  - Liquidation de la succession du prince Fréderic Jean Othon de Salm-Kirbourg et conseil de famille de son unique héritier Frédéric Ernest Furemberg, prince de Salm-Kirboug, mineur., 1786-1809; AB/XIX/3490; Dossier 2
    Entrée n° 1731: don de Guy de Langlois (2 janvier 1962).
  - Documents divers concernant notamment: les conseils du roi; Varanchon, fermier général des gabelles au XVIIIe s.; la Compagnie de la Guyane; la famille de Choiseul; les délibérations du département de la Sarthe en 1790; le ravitaillement militaire durant la Révolution française et le Premier Empire., 1576-1859; AB/XIX/3490; Dossier 3
    Entrée n° 1734: achat à Roux-Devillas (16 janvier 1962).
    - Lettres adressées au capitaine Le Gentil, gentilhomme ordinaire du roi, qui se distingua sous la Ligue, et à ses deux fils Antoine et Jean, et pièces le concernant. 14 pièces. 1576-1657 et s. d.
    - Achat par François Berland, receveur général du taillon en la généralité de Paris, à Noël Lainé, marchand à Livry-en-Launoy (auj. Livry-Gargan, Seine-Saint-Denis) d'un quartier de vigne à Clichy-en-Launoy (auj. Clichy-sous-Bois, Seine-Saint-Denis). 2 mai 1603.
    - Ventes de terre à Valay (Haute-Saône). 2 pièces. 18 octobre 1632 et 4 avril 1660.
    - Aveu par Marguerite Lozanet, et autres, à Denis Voisin, seigneur de Cerizay (parch.). 19 février 1683.
    - Lettres d'état et de survivance pour ses procès en faveur du sieur de Binanville, capitaine au régiment des gardes françaises (parch.). 19 mai 1683.
    - Quittance signée d'André Cardinal, sieur Destouches (parch.). 1er juin 1686.
    - Bail des étapes de la Ferté-Macé (Orne) en faveur d'Anne Bosquin. 31 mars 1697.
    - Paiement d'une taxe en faveur de Pierre Cormery, huissier de la généralité de Tours (Indre-et-Loire), pour une saisie dans la seigneurie de Hauteperche. 4 août 1706.
    - Rachats de taxes et impositions pour une maison rue des Vieilles-Haudriettes (Paris), appartenant d'abord à Arnault de Saint-Amant, fermier général, à Mme Trudaine et à la marquise de Grignan. 7 pièces. 1708-1764.
    - Quittance de 20 000 livres payée pour une rente par Michel Robert Le Peletier des Forts. 1713-1714.
    - Congé de réforme délivré à un brigadier du régiment de Biron et signé du comte de Bouzols. 13 octobre 1714.
    - Déclaration du roi portant établissement de plusieurs conseils pour la direction des affaires du royaume. 15 septembre 1715.
    - Pièce de procèdure concernant une affaire entre Dupeyre et M. de la Salle dans la cour de la sénéchaussée de Marsan (Gers).
    - Arrêt du Conseil d'État du Roy concernant la police des foires du royaume. 3 septembre 1720.
    - Quittance concernant la démission de Denis Anselme comme greffier secrétaire de la ville de Noves (Bouches-du-Rhône). 29 janv. 1721. P. j.: délibération du conseil du comté de Noves (1er mai 1700).
    - Bail à ferme par Pierre Potier, conseiller du roi, comme procureur de Thomas Maussion, seigneur de Laborde et Candé, pour des terres à Luceau (Sarthe). 27 octobre 1723.
    - Lettre de Guitaud à M. de Ruffrey. 13 déc. 1730.
    - Constitution de rente par Alexis Claude Cabot, sieur de la Motte, au profit d'Étienne Le Roux. 24 janvier 1733.
    - Lettre de Mme de Sauray, née d'Estaing. 20 septembre 1733.
    - Contrat de mariage de Louis Philippe Magnyer, notaire au Châtelet de Paris, avec Élisabeth-Marie Delaballe. 18 décembre 1742.
    - Liquidation de la succession de François Delaballe, notaire. 2 cahiers. 1743 et 1746.
    - Lettres d'affaires de Le Bointre de Vauguyon à: M. et Mme de la Forterie, au château de Fouilletourte (Sarthe), 3 pièces (1747-1750); Mme d'Haleine à Pré-en-Pail (Mayenne): achats d'actions de la Compagnie des Indes, procès et divers, 6 pièces (1745-1750).
    - Paiement d'une somme par Ferdinand-Charles Olivier, grand-maître des Eaux et forêts du département de Caen (Calvados). 4 août 1747.
    - Autorisation par Hugues-François Ballinghem, bailli de la terre et vicomté d'Houville, à Marie-Joseph Le Coq, fermière du moulin à eau d'Houlle (Pas-de-Calais) appartenant à l'abbaye de Saint-Bertin de Saint-Omer (Pas-de-Calais), de faire tourner son moulin les dimanches et fêtes. 15 janvier 1755.
    - Vente par Jean Le Prévost, couvreur à Flamanville (Seine-Maritime), à Jean Sanier, marchand à Louvetot (Seine-Maritime), de biens fonds en la paroisse de Maulevrier (auj. Maulévrier-Sainte-Gertrude, Seine-Maritime). 13 avril 1759.
    - Commission de garde ambulant de la volaille délivrée par les syndics de la communauté à Claude-Antoine Hudry. 17 mai 1760.
    - Rachat de taxes par Pierre Savalette de Magnaville pour une maison rue de la Savonnerie (Paris). 30 sept. 1760.
    - Extrait mortuaire d'Anne Garnier de Salins, veuve de Gabriel-Madelaine, marquis de Courbon-Blaissac. 10 août 1763.
    - Extrait mortuaire de Louis-Arnoult, marquis de Salins. 15 juill. 1782.
    - Papiers de Varanchon, fermier général des gabelles d'Amiens (Somme) et de Laval (Mayenne) et bureau des traites de Paimbœuf (Loire-Atlantique). 1 liasse. 1764-1765.
    - Reçus délivrés par la recette des tailles de l'élection de Château-du-Loir (Sarthe) par Ledoux de la Faverie. 4 pièces. 1763-1764.
    - Obligation par François-Antoine de Pinteville, baron de Cernon, envers Anne-Edme Pinchon, veuve de Pierre-Martin Viard, receveur des tailles de l'élection de Paris. 1er juill. 1777.
    - Reçus pour des rentes viagères (édit de mars 1751) au nom de: Marguerite Fleury, veuve de Grégoire-Bonaventure de Blouse; Pierre Lorette; Edme-Joseph de Lespinasse; François-Jean-Noël de Bure, libraire à Paris; Joseph de Montheil de Sept-Fonds. 1781.
    - Quittances faites pour une fondation faite par Boutin à l'École royale gratuite de dessin, visées par Bachelier, directeur. 3 pièces. 1783-1785.
    - Lettre du marquis de Bellisle au ministre de la Marine pour demander, au nom de la Compagnie de la Guyane, le privilège exclusif des noirs du Sénégal. 3 octobre 1783.
    - Réclamation par le comte de Choiseul de sommes sur l'apurement des comptes de M. de Romanet, fermier général. 3 pièces. 1785.
    - Vente par Adelaïde Louise Guyonne de Rohan-Chabot, épouse séparée de Boniface de Castellane, à Jean-François du Pont, du château de Boisbaudin (Flins-sur-Seine, Yvelines). S. d. [1791-1793]. [Voir aussi les minutes du notaire: MC/ET/XXXV/934].
    - Quittance de capitation pour le comte de Choiseul-Baupré, gouverneur de Sisteron (Alpes-de-Haute-Provence). 16 fevrier 1789.
    - Extrait du registre des délibérations du département de la Sarthe. 1 cahier. 9 novembre 1790.
    - À Messieurs composant le comité de liquidation de l'Assemblée nationale, par les créanciers de Chatelain. [1791].
    - Loi relative au paiement de la contribution patriotique donnée à Paris le 15 avril 1792. 1792.
    - Loi relative au paiement du premier terme du prix des adjudications des biens nationaux, du 13 septembre 1792. 1792.
    - Lettre de M. de Hillerin aîné aux administrateurs du département de la Vendée: réclamation pour la saisie d'un fusil de chasse. 22 sept. 1792.
    - Lettres adressées par les maires de commune belges à l'agence de la commission du commerce et approvisionnement de la République auprès des armées du Nord et des Ardennes, listes des châteaux appartenant à des émigrés et à des congrégations. Mairies de Geest, Géraupont (ou Gérompont ?), Gembloux, Genappe, Hannet (?), Jandrin (ou Jandrain ?), Jodoigne, Nivelle (ou Nivelles), Orp-le-Grand et diverses mairies du Brabant wallon: Abolens, Avernas-le-Bauduin, Braine-l'Alleud, Wavre. 1794.
    - Dossier concernant le ravitaillement militaire durant la Révolution et le Premier Empire. 1795-1817.
    lettres adressées aux administrateurs généraux des subsistances, étapes et convois militaires, compagnie de Ferdinand, rue de Lille (Paris), par: les commissaires de la trésorerie nationale; les ministres de la Marine et de la Guerre; la compagnie Ouin.
    lettres des commissaires liquidateurs de la compagnie Ferdinand à Michel frères, banquiers à Paris.
    lettres de ministres au comte Maret, directeur général des vivres de la guerre.
    lettres de commissaires des guerres à l'ordonnateur Volland, commissaire du roi pour la liquidation des dépenses de la direction générale des vivres.
    - Copies de correspondance entre le bureau de bienfaisance de la division de l'Arsenal et le ministre de l'Intérieur, concernant la dénonciation de la citoyenne Bonamy, supérieure de la maison de bienfaisance dite « la Marmite des Pauvres » rue Saint-Paul (Paris), pour incivisme, et correspondance avec l'émigré Bossu. Janvier 1799.
    - Reçus payés de Nicolas Degelle pour l'adjudication de la vente d'une ferme à Bures (Bures-sur-Yvette?, Essonne), provenant du séquestre de Louis-Joseph, prince de Condé. 13 avril et 30 juin 1795.
    - Nomination par le commissaire des approvisionnements de Godard comme directeur en chef du bureau central de l'agence d'habillement, équipement et campement des troupes de la République. 4 fructidor an III (21 août 1795).
    - Ordre du comité de surveillance générale de Château-du-Loir (Sarthe) aux citoyens des campagnes, de mettre leurs grains en sûreté pour les soustraire au brigandage. S. d.